# Приглашение на встречу по внедрению безопасности обновлений

## Контекст
Встреча проводится для согласования задач из `docs/tech/update-security-implementation-plan.md` и подтверждения инфраструктурных обязательств по подписанным пакетам обновлений. Основной материал для обсуждения — `docs/tech/update-security-infra-meeting.md`.

## Участники
- Владелец инфраструктуры
- Представитель DevOps (оператор CI/CD)
- Ответственный за безопасность обновлений
- Представитель продуктовой команды (для фиксации решений)

## Предложенное окно
- 15 октября 2025 г., 11:00–12:00 (MSK)
- Альтернатива: 15 октября 2025 г., 15:00–16:00 (MSK)

## Черновик письма
Тема: "Согласование внедрения подписанных обновлений"

Здравствуйте, коллеги.

Приглашаю на встречу для утверждения плана `docs/tech/update-security-implementation-plan.md` и распределения задач по инфраструктуре. На встрече рассмотрим:
- требуемые изменения в CDN и артефакт-хранилище;
- цепочку публикации `.obdresource` пакетов с проверкой Ed25519;
- журналирование и аудит установок;
- реагирование на инциденты компрометации ключей.

Повестка и подготовленные материалы: `docs/tech/update-security-infra-meeting.md`.

Прошу подтвердить участие и выбрать подходящее время из предложенных слотов. Если необходимо другое окно, ответным письмом предложите альтернативу.

С уважением,
[Имя ответственного за обновления]

## Материалы во вложении
- `docs/tech/update-security-infra-meeting.md`
- `docs/tech/update-security-implementation-plan.md`
- `docs/tech/update-security-requirements.md`
- `docs/tech/signing-log-format.md`
- `docs/internal/signing-log-audit-checklist.md`
- `build/dtc-package/landrover/manifest.json`
- `tools/data-migration/check_signing_log.py`
